# 请教陈版主关于 EXW/FOB 境外收入确认时点问题

提问人：Lucas_He 时间：2023-09-05 10:03:12
背景：A公司有一家香港公司（100%控股子公司），在香港无实际经营地。公司的外销收入是先通过销售给香港公司，在通过香港公司对外销售给客户，期末香港公司无库存。销售给香港公司是通过FOB模式报关，然后每月出口退税；香港子公司与境外客户签订的合同是EXW模式，客户货代直接来工厂提货。 业务流：A公司销售给香港公司（FOB模式），香港公司在销售给境外客户（EXW模式）货物流：工厂直接到境外客户，不通过香港资金流：境外客户汇款给香港公司，A公司根据报关单从香港公司处结汇 目前A公司确认对香港公司的收入时点为：按照报关单时点进行确认。
问题：存在当年 12 月货代来A公司工厂提货，但是到次年才报关。则A公司账面上未确认对香港公司的收入，由于香港公司与境外客户签订的合同是以EXW为成交方式的，货物控制权已在 12 月货代来工厂提货，则香港公司要确认对境外客户的收入，个人认为不可理，因为货物也还没出口报关，A公司不能确认对香港公司的收入，从而香港公司也没有存货销售给境外客户，但是由于EXW的贸易方式又应该在香港公司确认对客户的收入，与之矛盾，请陈版主指教，谢谢~！

回答人：chenyiwei
从主帖信息来看，该香港公司为代理人，因此收入确认应以商品控制权转移给最终客户（香港公司的下游客户）为准。香港公司不确认收入和成本。
因为香港公司与下游客户签订的条款是EXW，故应在下游客户从境内工厂提货后即可确认收入（如果出于谨慎考虑，可延至报关出口后）。
总额法/净额法问题与所采用的贸易术语条款无关。